臺灣高等法院刑事判決　　　　　　　　 94年度上訴字第382號
　　上　訴　人
　　即　被　告　丙○○
　　指定辯護人　本院公設辯護人甲○○
上列上訴人因傷害致死等案件，不服臺灣士林地方法院93年度訴
字第155號，中華民國93年11月15日 第一審判決（起訴案號：臺
灣士林地方法院檢察署92年度偵字第8157號），提起上訴，本院
判決如下：
    主  文
上訴駁回。
    事  實
一、丙○○前於民國八十八年間，因犯傷害罪，經原審以八十八
    年簡字第四九號判決判處拘役三十日確定，並於八十八年七
    月二十一日易科罰金執行完畢，嗣於八十九年間，復犯偽造
    文書罪，經臺灣臺北地方法院於八十九年六月二十一日，以
    八十九年北簡字第一四一一號判決判處有期徒刑三月確定，
    並於九十年四月十九日執行完畢出監，構成累犯。
二、乙○○（所犯傷害罪業經撤回上訴，判決有罪確定）於九十
    二年八月二十四日凌晨，在臺北市○○區○○街八０巷九弄
    一三號地下一樓之「茶好台泡沫紅茶店」與友人謝必勝等人
    飲酒唱歌，彼時渠等鄰桌則有鄭昆瑩與其友人林棟文、曾金
    煥等人亦在該址飲酒唱歌。其間，因鄭昆瑩於酒後情緒亢奮
    而高聲呼叫，遂引起乙○○之不滿，二人因而發生口角衝突
    ，雖經其他友人當場制止而暫時平息，然於同日凌晨三時許
    ，鄭昆瑩等人於結帳離開之際，因鄭昆瑩突然用力拍打桌面
    ，再度引起乙○○不滿，並上前作勢欲毆打鄭昆瑩，林棟文
    見狀後，乃速將鄭昆瑩帶離現場至同址一樓，準備駕車離去
    ，詎乙○○因怒氣難消，乃尾隨鄭昆瑩上樓欲毆打鄭昆瑩，
    林棟文等人見狀後，再將鄭昆瑩拉至上址斜對面之道路旁，
    惟乙○○仍追趕上前，並基於普通傷害之犯意，以拳頭毆打
    鄭昆瑩之頭部及臉部數下，鄭昆瑩不支倒地後，乙○○仍不
    罷手，復接續以腳踢、踏鄭昆瑩之身體數下，致鄭昆瑩受有
    左上眼眶皮下瘀血、右側上下唇挫傷、右肘部二處皮下瘀血
    、右前臂外側皮下瘀血、右胸挫傷、右膝四處擦傷、左膝三
    處擦傷、頭皮下出血等普通傷害。嗣因謝必勝上前制止並將
    乙○○帶返「茶好台泡沫紅茶店」之際，丙○○恰巧駕車行
    經該處，因見其多年好友乙○○被人拉走，即下車詢問緣由
    ，乙○○告知係與人吵架後，丙○○乃進一步詢問對方在哪
    ，經乙○○告知在對面等語後，丙○○旋即前往鄭昆瑩倒地
    處，見鄭昆瑩因受傷仰倒在地，明知人體腹部並無骨骼覆蓋
    ，內有多樣重要臟器，乃人體柔軟脆弱之重要部位，如以硬
    物對鄭昆瑩之腹部施以重擊，客觀上本可預見鄭昆瑩將因臟
    器破裂出血，而有致命之虞，竟出於替友人出氣之一時氣憤
    ，雖欠缺對於死亡之認識而未能預見及此，仍基於普通傷害
    之犯意，右手持長四十三公分、重量七百四十八公克之警棍
    式手電筒朝鄭昆瑩腹部猛力毆打一次，左手則持長四十四公
    分，重量六百七十八公克之柺杖鎖，朝鄭昆瑩之大腿毆打一
    次（並未打中），致鄭昆瑩受有胰腺裂傷之普通傷害，並進
    而引發腹腔大量出血達二千五百公撮，在場之謝必勝見狀後
    ，旋即上前制止，丙○○遂駕車離去，嗣經林棟文通知救護
    車將鄭昆瑩載往台北市立忠孝醫院急救，惟鄭昆瑩仍於同日
    上午六時許，因外傷性腹部出血，引發出血性休克而死亡。
    嗣經員警依在場人之供述查獲乙○○後，再循線查獲丙○○
    ，並扣得丙○○所有之上開警棍式手電筒及柺杖鎖各一把。
三、案經鄭昆瑩之配偶丁○○、父親戊○○告訴及臺北市政府警
　　察局南港分局報告臺灣士林地方法院檢察署檢察官偵查起訴
  。
    理  由
一、被告丙○○經合法傳喚未到，惟據其原審供稱坦承於前揭時
    、地雙手分持警棍式手電筒及柺杖鎖朝被害人鄭昆瑩之身體
    各揮打一次之傷害犯行，然矢口否認其傷害行為致生被害人
    死亡之結果，辯稱：伊以左手持柺杖鎖朝被害人身體揮打一
    下，並未打中，至伊右手持警棍式手電筒朝被害人身體揮打
    一下，僅打中被害人之右大腿，被害人腹部致命傷並非伊造
    成云云，而選任辯護人則為被告辯稱：(1)被害人係因腹部出
    血性休克而死亡，而由被害人之屍體照片觀之，其身體腹部
    出現之瘀傷係呈「凹」字形，且因瘀血分布平均，寬度亦相
    同，應係一體成形，並非法醫鑑定意見所認定可區分為左下
    胸之傷害及左上腹之條狀傷害；(2)縱使被害人腹部之「凹」
    字形瘀血尚可分解為包括「Ｉ」字形之條狀瘀血及另一「Ｌ
    」字形傷害，然由該「Ｉ」字形傷害呈現略帶彎曲而非筆直
    之形狀，且無扣案警棍式手電筒燈頭較寬部分之痕跡觀之，
    應非被告丙○○持警棍式手電筒毆打所致；(3)又該「凹」字
    形瘀血與共同被告乙○○之腳型相符，應係因同案被告乙○
    ○以腳踢踏被害人之腹部所致，蓋鑑定人於臺灣基隆地方法
    院九十二年度偵字第二九八九號傷害致死案件中，即曾就該
    案被害人因外傷性腹腔出血所致出血性休克死亡，認定該傷
    勢係以腳踹、踏所造成，況被害人遭共同被告乙○○毆打倒
    地後嘴角流血，而被害人口內並無傷勢，顯見被害人在遭乙
    ○○毆打後，身體內部即有出血情形，再者被害人胸腔並無
    出血，足認被害人腹腔出血，係乙○○以腳踢踏被害人腹部
    所致云云。
二、惟查：
(一)同案被告乙○○對於傷害被害人一節坦承不諱，核與在場目
    擊證人林棟文、曾金煥、謝必勝等人於偵查中一致具結證稱
    ：被告乙○○因不滿鄰桌之被害人鄭昆瑩於酒後大聲叫喊，
    乃於被害人離去時追趕上前，並以拳頭毆打被害人之頭、臉
    ，並於被害人倒地後，接續以腳踢、踹被害人之肚子等語相
    符（見相字卷，第二十一頁背面至第二十八頁背面），且原
    審於審理期日亦當庭勘驗案發時、地監視錄影帶轉錄之影音
    光碟，證實被告乙○○確於案發時、地，接續徒手毆打被害
    人，並以腳踢、踏、踹被害人之身體各處多次無訛，有該履
    勘筆錄在原審卷內可參；而被害人之屍體嗣經法醫相驗及解
    剖檢驗後，證實被害人於生前確受有左上眼眶皮下瘀血、右
    側上下唇挫傷、右肘部二處皮下瘀血、右前臂外側皮下瘀血
    、右胸挫傷、右膝四處擦傷、左膝三處擦傷、頭皮下出血等
    普通傷害，此有臺灣士林地方法院檢察署驗斷書及法務部法
    醫研究所（九二）法醫所醫鑑字第一二一六號鑑定書在卷可
    稽（附於相字卷第九十九頁至第一百零二頁），被害人所受
    上開傷害之種類及部位，經核與被告乙○○及上開證人一致
    供證被告乙○○對被害人施以傷害之情節亦相合致，足認該
    等傷害確係被告乙○○之傷害犯行所致無訛。故被害人因外
    傷性腹部出血，引發出血性休克而死亡，因該腹部出血並非
    被告乙○○之傷害犯行所致，實難認被告乙○○之傷害犯行
    與被害人之死亡結果間有因果關係關係。
(二)而被告丙○○坦承於前揭時、地，左右二手分持柺杖鎖、警
    棍式手電筒各一把，朝已仰倒在地之被害人各揮打一次等情
    ，核與原審勘驗卷附案發時、地監視錄影帶轉錄之影音光碟
    ，其畫面呈現被告丙○○雙手分持上開器物，往被害人之身
    體揮動二次乙節相符，且與共同被告乙○○於偵查中供稱：
    伊打完鄭昆瑩後，丙○○剛好開車經過，丙○○下車問伊怎
    麼了，伊說跟人家吵架，丙○○問伊對方呢，伊說在對面，
    之後伊在警局有供承另一位打人的男子是綽號「小雞」的丙
    ○○等語（見偵卷第九十四頁正面、第九十五頁正面）互核
    一致，此外，並有上開警棍式手電筒及柺杖鎖各一把扣案足
    憑，堪認被告丙○○此部分之供詞與事實相符，可以採信，
    被告丙○○確有持扣案之兇器，朝被害人毆打之事實，應甚
    明確，堪予認定。
(三)被告丙○○雖以前揭情詞置辯，否認其上開毆打行為係造成
    被害人鄭昆瑩腹部成傷死亡之原因，然查：
１、被害人因遭受被告乙○○及丙○○二人先後施以毆打後，旋
　　經友人林棟文通知救護車於三時四十一分前來載送，當時被
  　害人尚有脈搏、呼吸，於三時五十二分送抵台北市立忠孝醫
    院急診時，已呈現意識躁動之情狀，惟尚有規則之脈搏，嗣
    因腹腔大量出血，經施以急救後，仍於同日六時十分死亡等
    情，有臺北市政府消防局函附服務紀錄表、台北市立忠孝醫
    院函附急診病歷、急診護理評估表、急診室護理記錄（均附
    於原審刑事卷）、被害人死亡之照片數幀（附於偵卷第五十
    頁至第六十三頁）在卷可稽，復據證人林棟文於原審到院證
    述其通知救護車前來急救被害人之過程無訛（見原審九十三
    年八月二日訊問筆錄），應甚明確，堪予認定。
２、被害人死亡後，經檢察官會同法醫束恆新相驗屍體，證實被
　　害人之左上腹部受有挫傷，有臺灣士林地方法院檢察署驗斷
  　書在卷可憑（附於相字卷第七十五頁至第八十頁），嗣經法
    醫孫家棟解剖被害人屍體加以鑑定，證實被害人胰腺周圍呈
    出血併裂傷，帶狀分佈于腸繫膜上側，延伸至下腹部（後腹
    腔），被害人係因外傷性腹腔出血，引發出血性休克死亡，
    而由腹腔內出血呈帶狀分佈區域，較似條狀鈍器所致等情，
    亦有法務部法醫研究所（九二）法醫所醫鑑字第一二一六號
    鑑定書（附於相字卷第九十九頁至第一百零二頁）、解剖屍
    體照片（附於相字卷第八十五頁到第九十四頁）在卷可稽。
    被告丙○○雖辯稱由卷附被害人屍體照片所示，被害人腹部
    瘀血係呈一「凹」字形，並非一單獨之條狀瘀血，且該「凹
    」字形瘀血為一體成型，應係被告乙○○以腳踢踏被害人腹
    部所致，並質疑上開鑑定書就被害人腹部出血係條狀鈍器所
    傷乙節，說明並未完備，無足採信云云。然查：鑑定人孫家
    棟係從事死因鑑定之專業法醫，已從事法醫工作長達十六年
    之時間，並於本案中實際從事被害人屍體之解剖鑑定工作，
    其綜合專業知識、經驗及操作本案被害人屍體解剖之所得而
    製成之鑑定書，原具有高度之證據力，其於原審審理時，經
    當事人聲請傳喚到院進行交互詰問，復闡述稱：依相卷第八
    十五頁上方照片及偵查卷第五十二頁下方照片所示，死者身
    上顯示有二個不同的挫傷痕跡，一個位在「左上腹」部呈條
    狀，可能是長條形的鈍器造成，另一個傷在「左下胸」部是
    彎曲狀，可能是拳腳造成，關於左上腹部傷部分，因為本案
    被害人上腹部有明顯的挫傷即瘀血，皮下也有出血，而是外
    傷性的，且被害人腹腔之傷勢是從身體前面延伸至腹腔，亦
    即胃、胰腺、腎臟這三個器官是由前而後位在同一個層面，
    而被害人之傷勢本身則是分布在這三個器官分布的層面上，
    由其寬度及分布均勻，可以判定是條形鈍器所造成，且是打
    在上腹部。至於左下胸的挫傷，傷勢是在肺臟跟橫膈之間，
    而非胃、胰、腎層面的位置，左上腹部及左下胸二個傷勢中
    間有間隔，呈不連續性，因此無法認定為同一傷害所造成。
    又以腳踏或踩腹部的方式，如果踩在本件同一上腹部的位置
    ，固然會產生腹腔出血，但因為力量不均勻，會造成局部的
    傷，不會產生均勻的帶狀或條狀分布的出血，而本件被害人
    腹部傷勢的型態，並無法得出是拳腳毆打的結論。伊在解剖
    後，向檢察官說明是條狀鈍器所傷，檢察官才拿出扣案之柺
    杖鎖及手電筒給伊看等語明確（見原審九十三年八月二日訊
    問筆錄），是鑑定人孫家棟法醫以實際解剖被害人後所見其
    身體腹腔之出血分布狀況為依據，做成被害人身體腹部之「
    凹」字形瘀傷並非基於同一傷害所致，其中左上腹傷導致腹
    腔大量瘀血，應係受條狀鈍器所致，並排除係遭人以踢踏行
    為造成之結論，既已提出足以支持其論點之合理依據，應屬
    可採。被告丙○○徒憑被害人身體瘀傷之外觀形狀及瘀血寬
    度、程度相同、被害人身上並無警棍式手電筒燈頭痕跡、條
    狀瘀傷並非筆直及被害人倒地時口角出血等外觀現象，即謂
    該「凹」字形傷勢係同一傷害所形成，並推論係受共同被告
    乙○○以腳踢或踏踩所致，與其持警棍式手電筒毆打被害人
    之行為無關云云，均係非出於專業之臆測，並未提出學理依
    據，又被害人於案發時係仰倒在地，以警棍式手電筒毆打被
    害人腹部，如僅該手電筒之條狀部分觸及身體，原不致產生
    燈頭之痕跡，而被害人左上腹部之瘀傷確呈條狀無訛，並無
    被告丙○○所稱之「彎曲」，是被告丙○○此部份之辯解，
    均難謂有據，無足採信，又被告丙○○援引鑑定人於另案中
    之鑑定意見，辯稱以腳踏踩腹部亦可形成外傷性腹腔出血云
    云，然查，同為腹腔出血，原可能出於不同成因，仍應針對
    個案之出血分布現象予以判定，要無從任意比附援引其他案
    例，而妄加臆度，本案係經鑑定人依被害人腹腔傷勢分布在
    同一層面，呈均勻分布之帶狀等情狀，認定係受條狀鈍器所
    傷，與踢踏所致之傷害並不相同，業據說明如前，是被告此
    部份之辯解亦無足採為有利其認定之依據。至被告丙○○聲
    請本院囑託教學醫院就被害人身體呈現之「凹」字形瘀傷究
    係一次傷害造成，抑或可區分為「Ｉ」字形及「Ｌ」字形之
    不同傷害，如為後者，則該「Ｉ」字形傷害是否可能為條狀
    鈍器造成等事項進行鑑定，經原審將全案卷宗送交行政院國
    軍退除役官兵輔導委員會臺北榮民總醫院進行上開事項之鑑
    定，該院函覆稱：該等鑑定事項，依卷宗資料，尚非該院醫
    生所能臆測答覆之問題，宜轉法醫及鑑識專業人員取其組織
    切片及物證檢查印證之，此有該院出具之北總急字第０九三
    ００一一六九一號函在卷可憑（附於原審刑事卷），該等函
    覆內容，除徵此一鑑定聲請並非妥適外，更足認被告僅憑卷
    宗資料所為被害人死因之推論，均屬臆測之詞，鑑定人孫家
    棟為實際從事解剖鑑定之法醫，自能為正確、合理之死因鑑
    定。是被告丙○○既未能提出足以否定上開鑑定意見之論據
    或提出合理之懷疑，以供調查，其否定鑑定結果之正確性，
    所辯不足採信。從而，本件被害人之死亡結果，係因左上腹
    部受條型鈍器傷害，引發外傷性腹腔大量出血而休克所致，
    應甚明確，堪予認定。
３、復查被告丙○○於原審審理時亦坦承其左手持柺杖鎖毆打被
    害人時，固未擊中，然其右手持警棍式手電筒朝被害人揮打
    該次，確有擊中被害人等語明確在卷。雖被告丙○○辯稱：
    伊僅擊中被害人之右大腿云云。然查：造成被害人死亡之外
    傷性腹部出血，係受條型鈍器傷害所致，業據認定如前，參
    酌上開鑑定人孫家棟到院說明該等傷勢並非以腳踢踏所致之
    鑑定意見，應可排除係共同被告乙○○以腳踢、踏被害人身
    體之傷害行為所造成之結果，又本案被害人於死亡前，除遭
    共同被告乙○○傷害外，即係於倒地之際，遭被告丙○○手
    持扣案之警棍式手電筒揮打擊中身體一次，業據認定如前，
    而該警棍式手電筒確屬條型鈍器，亦據原審勘驗無訛，參以
    訊之目擊證人林棟文於偵查及原審審理中均結證稱：有一男
    子手上拿兩根黑色圓棒，用棒子繼續毆打鄭（指被害人鄭昆
    瑩）的肚子，當時被害人係仰躺在地上等語明確（見相字卷
    第二十三頁正面、原審九十三年八月二日訊問筆錄），綜上
    各情互參以析，被害人腹部所受之條型鈍器傷害，係因被告
    丙○○右手持警棍式手電筒揮打被害人腹部所致，應甚明確
    ，堪予認定。至被告丙○○於警局初詢時供稱：伊並不確定
    打到被害人之部位等語（見偵卷第十八頁），嗣於法醫完成
    解剖鑑定，證實被害人係因腹部條狀鈍器傷害而死亡後，旋
    於偵查中改稱：伊忘記打到何部位，記得是敲到大腿云云（
    見偵卷第九十六頁背面，第九十七頁正面、第一百三十六頁
    ），又於原審審理時辯稱：伊確定是打到被害人之右大腿云
    云，核其先後所供，於甫案發之時點，既未能確定擊中被害
    人之身體部位，何以竟能於距離案發時間較遠之原審審理程
    序中，明白確認擊中被害人之右腿，此等供詞轉變，已與一
    般常情有悖，況被害人之右大腿部經鑑驗後並未受有任何傷
    害，此有上開鑑定書在卷可稽，足證被告丙○○所稱擊中被
    害人腿部之辯，應係事後卸責之詞，不足採信；又證人曾金
    煥於偵查中先證稱被告丙○○係拿黑色長棒毆打被害人之手
    或腳等語（見相字卷第二十五頁背面），於原審審理時雖改
    證稱係毆打被害人一下，打在右腳大腿云云（見原審九十三
    年八月二日訊問筆錄），其距案發時間較遠之證詞，竟能較
    甫案發後之偵查中證詞更為具體明確，亦與常理有悖，且所
    證內容與被害人腳部並無鈍器挫傷之客觀事實並不相符，參
    以證人曾金煥到院證稱：案發當時，其係站在持圓棒毆打死
    者之人背後，並由背後看他揮打之動作等語在卷，果真如此
    ，證人曾金煥能否清楚目擊被告丙○○毆打被害人之部位，
    實屬有疑，是證人曾金煥之證詞既有上開瑕疵，自無足採為
    有利被告丙○○認定之依據；再者，證人謝必勝於原審審理
    時初稱：被告丙○○應該是打到被害人之腳，經檢察官詳質
    其目擊經過，則改證稱：案發當時伊距離被害人約三、四十
    公尺，伊並未親眼看到被害人被打到腳，只有看到丙○○揮
    下去之動作等語（見原審九十三年八月二日訊問筆錄），足
    認其所稱被告丙○○係毆打被害人腳部云云，僅係其個人臆
    測之詞，尚無可採為被告有利之認定。
４、從而，本案被害人因外傷性腹腔出血，引發出血性休克死亡
　　，因該腹腔出血係因左上腹部遭受條型鈍器傷害所致，堪認
  　係肇因於被告丙○○持警棍式手電筒毆打被害人腹部一下之
    犯行，二者間具有相當因果關係，應甚灼然。而查本案無積
    極證據足認被告丙○○有故意殺害或重傷害被害人之故意，
    參以被告丙○○與被害人互不相識，僅因偶然經過案發地點
    ，因見其友人乙○○與人吵架，乃萌生犯意，且僅持器物朝
    被害人之腹部揮打二下等情，僅得認定被告丙○○係出於普
    通傷害之犯意而為本件犯行。又被告丙○○雖否認有傷害被
    害人致死之犯意，並辯稱：被害人之死亡結果非被告丙○○
    所能預見云云。然查，被告丙○○毆打被害人之際，被害人
    因受被告乙○○毆打倒地在先，已無閃躲反抗之能力，而人
    體腹腔因無骨骼包圍，其內復有胃、肝、胰脾等重要器官，
    此際如持硬物對被害人之腹部施以毆打，因被害人無法閃躲
    ，勢必導致腹腔內器官因受重擊而出血破裂，進而引發大量
    出血休克之死亡結果，此乃一般人客觀上所能預見，以被告
    丙○○之年齡及智識程度，對此當無不知之理、亦乏無從預
    見之特殊情形，因之，被告丙○○持警棍式手電筒毆打被害
    人腹部，於主觀上雖無致被害人於死之故意，然該行為於客
    觀上有致被害人受傷致死之可能，當為被告於客觀上所能預
    見，要屬無疑，縱被告丙○○主觀上並未預見被害人死亡之
    結果，仍應就該死亡之加重結果負擔刑責。
(四)綜上，本案事證明確，被告犯行堪以認定，應依法論科。
三、核被告丙○○所為，係犯刑法第二百七十七條第二項前段之
    普通傷害致人於死罪。查被告丙○○係因偶然經過案發地點
    ，因見其友人乙○○與人吵架，因一時氣憤而萌生傷害犯意
    ，其間除被告乙○○向被告丙○○表示與人吵架及對方在對
    面等語外，二人並無其他關於傷害犯意聯絡之言行，而被告
    乙○○向被告丙○○表示吵架之對象在對面等語，其目的不
    一而足，亦難逕解為係要求被告丙○○代為毆打被害人之意
    思表示，是公訴人認被告與同案乙○○間就普通傷害犯行有
    犯意聯絡，應論以共同正犯，尚有未洽。又被告丙○○曾犯
    如事實欄所載前科犯行，其於有期徒刑執行完畢後五年內，
    再犯本案有期徒刑以上之罪，為累犯，應依刑法第四十七條
    之規定，加重其刑。
四、原審因認被告丙○○罪罪明確，引用刑法第277條第2項，第
    47條、第38條第1項第2款之規定。並審酌被告丙○○否認犯
    行之犯後態度，被告尚未與被害人家屬達成和解，又被告丙
    ○○傷害犯行致生被害人死亡之結果，危害甚鉅，及其犯罪
    動機、目的及智識程度等一切情狀，量處有期徒刑八年，以
    示懲儆。對於扣案之警棍式手電筒一支已據被告丙○○供承
    為其所有之物，並係供本案犯罪所用，業據認定如前，並應
    依刑法第三十八條第一項第二款之規定，諭知沒收，至於扣
    案之柺杖鎖一把，雖經被告丙○○持以毆打被害人，惟因揮
    擊落空而未致成傷，尚無從構成犯罪，而與本件前揭論罪科
    刑之犯行無涉，爰不予宣告沒收，並予敘明。核其認事用法
    ，並無不合，量刑亦屬妥適，上訴人即被告丙○○上訴意旨
    仍執前詞，指摘原判決不當，請求撤銷改判，洵無理由，上
    訴應予駁回。
五、被告丙○○經合法傳喚，無正當理由未到庭，爰不待其到庭
    陳述，逕行判決。
據上論斷，應依刑事訴訟法第368條、第371條，判決如主文。
本案經檢察官邱美育到庭執行職務。
中　　華　　民　　國　　94　　年　　5 　　月　　31　　日
　　　　　　　　　刑事第四庭    審判長法　官  許增男
　　　　　　　　　　　　　　　　　    法　官  謝靜恒
　　　　　　　 　 　　　　　　　　　　法　官  周煙平
以上正本證明與原本無異。
如不服本判決，應於收受送達後十日內向本院提出上訴書狀，其
未敘述上訴之理由者並得於提起上訴後十日內向本院補提理由書
（均須按他造當事人之人數附繕本）。
                                      書記官  蕭麗珍
中　　華　　民　　國　　94　　年　　6 　　月　　1 　　日
附錄：本案論罪科刑法條全文
刑法第277條第2項前段
犯前項之罪因而致人於死者，處無期徒刑或七年以上有期徒刑。
